Inventaris van het archief van de familie Van Erp Taalman Kip, 1399-1954
Nationaal Archief, Den Haag
- EERSTE AFDELING, I.
  - AANVERWANTE GESLACHTEN, I.B.
    - HET GESLACHT BEREWOUT en aanverwante geslachten, I.B.5.
      - Geslacht Berewout, A.
        - 2e Generatie, 2.
          - JAN FREDERIK BEREWOUT, b.
            - bb. stukken van financiële aard
              - Acte van scheiding en deling van zeker onverdeeld gebleven kapitaal van Jan Frederik Berewout. Authentiek afschrift., 1833 november 20 + 25; 405; 1 omslag
              - Testament van Jan Frederik Berewout. Authentiek afschrift., 1833 november 25; 406; 1 deel
          - EVERT BEREWOUT, c.
            trouwt Adriana Brouwer.
            - ca. stukken van financiële aard
              - Acte van volmacht door o.a. François van Harencarspel Decker, Gerrit Boon van Ostade aan Galenus van Hole en Insinger te Amsterdam om op te treden in de nalatenschap van Adriana Brouwer. Minuut., 1794 maart 16; 407; 1 stuk
        - 3e Generatie, 3.
          - JOHANNA BEREWOUT, a.
            overleden Parijs 30 november 1827.
            trouwt Jean Baptiste Nicolas Noel Bourdon du Roselle.
            - aa. stukken van financiële aard
              - Acte van volmacht door Johanna Berewout aan Mr. Louwerse te Amsterdam om haar te vertegenwoordigen in de boedelscheiding van Jan Frederik Berewout. Authentiek afschrift., 1825 februari 5; 408; 1 stuk
          - CORNELIA BEREWOUT, b.
            overleden 9 october 1795.
            trouwt Charles Joseph le Franc de l'Arche.
            kapitein in het regiment Sommerlatte.
            - Acte van verwerping, verleend op de acte van afstand, keuze en goedkeuring door de Hoge Raad van Holland op verzoek van Charles Joseph le Franc de l'Arche en Cornelia Berewout i.z. de inventaris der nalatenschap van Jan Frederik Berewout., 1786 januari 25 + maart 28; 409; 1 omslag
          - FREDERICA BEREWOUT, c.
            Overleden Gouda 5 april 1830.
            Trouwt Abcoude mei 1781 François van Harencarspel Decker.
            geboren Amsterdam, gedoopt Nieuwe Kerk 29 october 1749,
            overleden Gouda 11 juli 1817.
            Zoon van Mr. Willem Decker, Heer van Urshem en Renetta Clara van Harencarspel.
            1780 Schepen en Raad van Gouda; 1794-95 Raad ter Admiraliteit te Amsterdam.
            - ca. stukken van persoonlijke aard
              - Acte betreffende de huwelijkse voorwaarden van François van Harencarspel Decker en Frederica Berewout. Minuut., 1781 april 27; 410; 1 stuk
              - Acte betreffende aankoop van het graf van Frederica Berewout in de St. Janskerk te Gouda, op de noordzijde van het koor. Authentiek afschrift., 1817 october 30; 411; 1 stuk
              - Acte betreffende het begraven van François van Harencarspel Decker op 11 juli 1817 te Gouda. Authentiek afschrift., 1817 november 20; 412; 1 stuk
              - Acte betreffende het begraven van Frederica Berewout. Authentiek afschrift., 1837 mei 29; 413; 1 stuk
            - cb. stukken van financiële aard
              - Acte van volmacht door François van Harencarspel Decker aan Joshua van Neck, Lord of Huntingfield en aan Robert Walpole te Londen om als zijn zaakgelastigden op te treden., 1780 april 6; 414; 1 stuk
              - Acte van volmacht door François van Harencarspel Decker en Frederica Berewout aan notaris Aegidius Hanssen te Amsterdam om als vertegenwoordiger op te treden in de executie der diverse nalatenschappen Berewout. Minuut, verleden voor C. Kalkoven, secretaris van het Ambacht Oudshoorn., 1798 februari 24; 415; 1 stuk
              - Brief van notaris AEgidius Hanssen aan François van Harencarspel Decker betreffende de door Jan Jacob van Beaumont gedane rekening der nalatenschap van Jan Frederik Berewout op 20 februari 1796., 1798 december 24; 416; 1 stuk
              - Testament van François van Harencarspel Decker en Frederica Berewout. Minuut., 1799 februari 24; 417; 1 stuk
              - Brief aan Mej. Morrien te 's-Gravenhage, betreffende de nalatenschap van Frederika van Harencarspel Decker-Berewout., 1830 april 29; 418; 1 stuk
              - Stuk betreffende de casus positie van het holografisch testament van Frederica Berewout, voorkomende op de rol van advocaat Buren te Rotterdam., 1830 april 22; 419; 1 stuk
              - Acte van deposito van it holografische testament van Frederica Berewout. Authentiek afschrift., 1830 april 24; 420; 1 omslag
              - Rekening en verantwoording door Marcus Jacobus van Erp Taalman Kip aan de erven van Frederika Berewout als executeur-testamentair van haar nalatenschap., 1830 april 24; 421; 1 katern
              - Staat van baten en lasten opgemaakt door makelaar Zur Mühlen i.v.m. de nalatenschap van Frederika Berewout., 1830 november 14; 422; 1 stuk
              - Declaratie door makelaar Zur Mühlen voor verrichtte werkzaamheden i.v.m. de nalatenschap van Frederica Berewout., 1830 december; 423; 1 stuk
              - Staat van onkosten, opgemaakt door notaris Jacob Scholting, gemaakt in de periode tussen 8 augustus 1832 en 28 juli 1834 i.v.m. de afwikkeling van de nalatenschap van Frederika Berewout., 1834 juli 28; 424; 1 stuk
              - Stuk betreffende de benoeming van Peter B. Hardenberg, candidaatnotaris te Gouda, als zaakwaarnemer van de erven Berewout., 1835 november; 425; 1 stuk
              - Declaratie door P.K. Doeff, deurwaarder der rechtbank van 1e aanleg te Leiden, aan Marcus Jacobus van Erp Taalman Kip, executeurtestamentair der nalatenschap van Frederika Berewout., 1837 mei 1; 426; 1 stuk
              - Inventarislijst der nalatenschap van Frederika Berewout. Authentiek afschrift., 1837 mei 9; 427; 1 katern
              - Stuk betreffende de berekening van het successie-recht verschuldigd door de erven van Frederika Berewout., 1837; 428; 2 stukken
          - JAN BEREWOUT, d.
            geboren 1764,
            overleden 28 januari 1787.
            - da. stukken van financiële aard
              - Acte van keuze en compromis tussen Jan Berewout en de kinderen Dabenis, erven van Jan Frederik Berewout. Verleden voor de Hoge Raad van Holland. Authentieke afschriften., 1786 januari 10 + 1788 juni 17. 1788 juli 3; 429; 2 stukken
          - FREDERIK BEREWOUT, Heer van Beverwijk, e.
            overleden 10 september 1836.
            ambtenaar Algemene Rekenkamer
            - ea. stukken van persoonlijke aard
              - Brief van Adriaan Jacob van der Does aan Frederik Berewout betreffende het overlijden van Debora Berewout., 1802 december 30; 430; 1 stuk
              - Brief aan Frederik Berewout van Marcus Jacobus van Erp Taalman Kip inhoudende nieuwjaarswensen., 1803 januari 1; 431; 1 stuk
              - Brief van Marcus Jacobus van Erp Taalman Kip aan Frederik Berewout betreffende het verblijf van Francoise Boon van Ostade te Parijs., 1830 october 12; 432; 1 stuk
              - Zes afbeeldingen in steendruk van Frederik Berewout, heer van Beverwijk., 433; 1 omslag
            - eb. stukken van ambtelijke aard
              - Verklaringen door de erven Berewout dat zij Frederik Berewout als de nieuwe Ambachtsheer van Berewijk erkennen., 1834 juli; 434; 1 stuk
            - ec. stukken van financiële aard
              - Request van Frederik Berewout aan de municipaliteit van Amsterdam inhoudende het verzoek om machtiging tot verkoop en overdracht van de effecten uit de nalatenschap van Jan Frederik Berewout., 1801 augustus 28; 435; 1 deel
              - Schuldbekentenis van Johan Gottfried Krause aan de erven van Frederik Berewout., 1802 februari 25; 436; 1 stuk
              - Acte van scheiding en deling der nalatenschap van Frederik Berewout. Minuut., 1802 april 9; 437; 1 deel
              - Brief van Frederik Berewout, betreffende zijn bezoek aan de executeurs-testamentair van Marcus van Arp waarbij de voogden der zoons Hageman mede tegenwoordig waren. Minuut., 1811 juli 10; 438; 1 stuk
              - Proces-verbaal van de acte van de benoeming van Frederik Berewout tot voogd over Marcus Jacobus en Johanna Frederika Charlotte (van Erp) Taalman Kip. Authentiek afschrift., 1812 juni 12; 439; 1 stuk
              - Acte van verkoop van de fabriek "de Rijzende Zon" te Amsterdam door Frederik Berewout aan Anna Maria Swarth. Authentiek afschrift., 1818 augustus 11; 440; 1 katern
              - Verklaring door Frederik Berewout en Marcus Jacobus van Erp Taalman Kip 2 pakhuizen in het Zwaansgat te Gouda aan Teunis Blanken Azn. te hebben verhuurd., 1830 november 9; 441; 1 stuk
              - Brief van Marcus Jacobus van Erp Taalman Kip aan Frederik Berewout betreffende de nalatenschap van Frederika Berewout., 1831 april; 442; 1 stuk
              - Inventarislijst der nalatenschap van Frederik Berewout., Na 1836 november 10; 443; 1 katern
          - DEBORA BEREWOUT, f.
            geboren Amsterdam 1760, overleden 's-Gravenhage 29 december 1802,
            trouwt 11 januari 1784 Willem Frederik Taalman Kip.
            Zie familie Van Erp Taalman Kip pag. 18.
          - ANNA MARIA BEREWOUT, g.
            trouwt 27 augustus 1769 Jonathan Dabenis.
      - Geslacht Dabenis, B.
        Het geslacht Dabenis is verwant aan het geslacht Berewout door het huwelijk van Jonathan Dabenis met Anna Maria Berewout.
        - 1e Generatie, 1.
          - JONATHAN DABENIS, a.
            geboren Amsterdam 29 juli 1750,
            overleden Parijs 27 augustus. 1807.
            trouwt Amsterdam 27 augustus 1769 Anna Maria Berewout,
            geboren Amsterdam 23 augustus 1750,
            overleden 1780.
        - 2e Generatie, 2.
          - ANNA CAROLIN DABENIS, a.
            trouwt 11 november 1789 Gerrit Boon van Ostade.
            Zie hierna.
          - CHRISTINA MARIA DABENIS, b.
            trouwt Quintinus van Noordbergh, heer van Brandwijk en Bleskensgraaf.
            - ba. stukken van financiële aard
              - Acte van volmacht door Christina Maria Dabenis en Quintinus van Noordbergh aan notaris Aegidius Hanssen om jaarlijks voor hen de revenuen te ontvangen uit de nalatenschap van Jan Frederik Berewout. Minuut., 1803 januari 21; 444; 1 stuk
              - Acte van volmacht door Christina Marina Dabenis aan Quintinus Noordbergh om haar té vertegenwoordigen in de afwikkeling der nalatenschap van Frederika Berewout. Verleden voor Johannes Arnoldus de Bye, gezworen klerk ter secretarie der kolonie Suriname te Paramaribo., 1825 augustus 12; 445; 1 stuk
          - JAN JACOB DABENIS, c.
            trouwt 1e Anna Maria Glimmer,
            - 2e Amalia, barones van Franckenstein, te St. Petersburg.
            - ca. stukken van persoonlijke aard
              - Brief van Jan Jacob Dabenis aan Jan Jacob van Beaumont,betreffende een sollicitatie bij de zaak aangezien hij niet langer bij Decker kan blijven wonen, daartoe verlangt hij ook opening van zaken. Minuut., 1799 mei 21; 446; 1 stuk
              - Acten van volmacht door Anna Carolina Dabenis, Francois van Harencarspel Decker, Christina Maria Dabenis en Quintinus Hoortbergh van Brandwijk aan Jan Jacob Dabenis om als executeur-testamentair op te treden in de nalatenschap van Jan Frederik Berewout. Minuten., 1802; 447; 1 omslag
          - MARGHERETHA FREDERIKA DABENIS, d.
            geboren Amsterdam 21 december 1779,
            overleden Den Haag 22 october 1843.
            trouwt 11 april 1803 Quirijn de Flines,
            geboren 1771.
            - da. stukken van persoonlijke aard
              - Gedicht "God save the noble King!", geschreven door Quirijn de Flines., 1815 juni 18; 448; 1 stuk
              - "Alliances Illustres de la Maison Royale des Pays Bas" door Quirijn de Flines., 1821; 449; 1 stuk
      - Geslacht Boon van Ostade, C.
        Het geslacht Boon van Ostade is verwant aan het geslacht Dabenis door het huwelijk van Gerrit Boon van Ostade met Anna Carolina Dabenis.
        - 1e Generatie, 1.
          - GERRIT BOON, a.
            geboren 1705, overleden 1761.
            trouwt Jacoba van Ostade,
            overleden Gouda 1768.
            - aa. stukken van financiële aard
              - Rekening van baten en lasten i.v.m. de executie der nalatenschap van Jacoba van Ostade, krachtens vonnis der Arrondissements Rechtbank te Rotterdam., 1849 juni 29; 450; 1 stuk
        - 2e Generatie, 2.
          - GEERTRUIDA JACOBA BOON, a.
            - aa. stukken van financiële aard
              - Testament van Geertruida Jacoba Boon. Authentiek afschrift., 1816 januari 22; 451; 1 katern
          - GERRIT BOON VAN OSTADE, b.
            trouwt 1789 Anna Carolina Dabenis,
            geboren Amsterdam 16 maart 1770,
            overleden Delft 29 augustus 1860.
            Zij hertrouwt in 1816 Huibert Griffioen,Heer van Waarder, Barwoutswaarder, Rietveld de Bree en Bekenes.
            Zie pag. 15.
            - ba. stukken van persoonlijke aard
              - Acte van bekendheid voor Anna Carolina Dabenis, i.v.m. het voorgenomen huwelijk met Huibert Griffioen. Verleden voor het Vredegerecht van 's-Gravenhage., 1816 januari 23; 452; 1 stuk
              - Acte betreffende de doop van Anna Carolina Dabenis op 21 maart 1770 in de Zuiderkerk te Amsterdam. Authentiek uittreksel., 1819 augustus 19; 453; 1 stuk
            - bb. stukken van financiële aard
              - Acte waarbij de rechtbank van 1e aanleg de curatele sinds 8 juni 1804 over de goederen van Gerrit Boon van Ostade opheft ten gunste van zijn weduwe Anna Carolina Dabenis. Authentiek afschrift., 1815 november 21; 454; 1 stuk
              - Request van Anna Carolina Dabenis aan de Rechtbank van 1e aanleg te Rotterdam tot opheffing der over haar gestelde curatele. Authentiek afschrift., 1816 februari 15. 1816 maart 4; 455; 1 katern
              - Testament van Anna Carolina Dabenis. Authentiek afschrift., 1852 mei 27; 456; 1 deel
              - Declaratie door notaris Schmolck voor kosten gemaakt voor de erven van weduwe Griffioen na het overlijden van Anna Carolina Dabenis., 1860 januari 1 tot augustus 29; 457; 1 katern
              - Processen-verbaal van ver- en ontzegeling der boedel van Anna Carolina Dabenis. Verleden voor het kantongerecht te Delft. Authentiek afschrift., 1860 augustus 29 + october 5; 458; 1 omslag
              - Inventarislijst der nalatenschap van Anna Carolina Dabenis., 1860 october 8; 459; 1 deel
              - Acte van aanvaarding der nalatenschap onder voorrecht van inventaris op verzoek der erven van Anna Carolina Dabenis. Verleden ter Griffie der Arr. Rechtbank te 's-Gravenhage., 1860 november 5; 460; 1 katern
              - Rekening, scheiding en deling der nalatenschap van Anna Carolina Dabenis. Authentiek afschrift., 1861 februari 26; 461; 1 deel
        - 3e Generatie, 3.
          - JONATHAN FRANÇOIS FREDERIK BOON VAN OSTADE, a.
            geboren Gouda 19 februari 1792,
            overleden Paramaribo 20 januari 1822.
            trouwt Gouda 11 mei 1812 Francina Spernaay,
            geboren Gouda 10 april 1792,
            overleden Gouda 27 december 1868,
            dochter van Hendrik en Margaretha van Wel.
            - aa. stukken van financiële aard
              - Brief van Francina Spernaay, betreffende de nalatenschap van Frederica van Harencarspel Decker-Berewout., 1830 mei 5; 462; 1 stuk
              - Schrift met gedichten en notities van Caroline Boon van Ostade., 1801; 462A; 1 deel
          - ANNA MARIA BOON VAN OSTADE, b.
            trouwt 's-Gravenhage 8 januari 1823 Marcus Jacobus van Erp Taalman Kip,
            geboren Amsterdam 18 mei 1857,
            Secr. Rentmeester van het Groot Waterschap Woerden, etc.
            Zie verder pag. 23 familie Van Erp Taalman Kip.
    - HET GESLACHT VAN Harencarspel en aanverwante geslachten, I.B.6.
      - Geslacht Van Harencarspel, A.
        - 1e Generatie, 1.
          - FRANÇOIS VAN Harencarspel, a.
            geboren 18 februari 1685,
            overleden 15 juni 1756.
            trouwt Anna Apolonia Loten,
            geboren 20 maart 1694, overleden 12 juli 1755,
            dochter van Abraham en Anna Velters.
        - 2e Generatie, 2.
          - SUSANNA JACOBA VAN Harencarspel, a.
            trouwt Hendrik Nicolaas Sautijn.
          - RENETTA CLARA VAN Harencarspel, b.
            trouwt Willem Decker.
      - Geslacht Sautijn, B.
        Het geslacht Sautijn is verwant aan het geslacht Van Harencarspel door het huwelijk van Hendrik Nicolaas Sautijn met Susanna Jacoba van Harencarspel.
        - 1e Generatie, 1.
          - WILLEM SAUTIJN, a.
            geboren 1639,
            overleden 1686.
            Burgemeester en Raad van Amsterdam; Gecommitteerde Raad in het college ter Admiraliteit van Amsterdam.
            trouwt 1663 Theodora van Bambeeck,
            geboren 1644, overleden 1720.
            - aa. stukken van financiële aard
              - Acte van de opening van het testament van Theodora van Bambeeck., 1720 april 27; 463; 1 stuk
              - Inventarislijst en scheiding der nalatenschap van Theodora van Bambeeck., 1720 juni 17; 464; 1 omslag
        - 2e Generatie, 2.
          - MARIA SAUTIJN, a.
            trouwt Mr. Joan Blaeu.
            Presiderend Schepen en Raad van Amsterdam.
            - aa. stukken van financiële aard
              - Testament van Joan Blaeu. Authentiek afschrift., 1712 augustus 13. 1717 februari 18; 465; 1 stuk
          - NICOLAAS SAUTIJN, b.
            trouwt 1702 Clara Decker,
            geboren Amsterdam 1669, overleden 1735,
            dochter van Hendrick en Maria Jacoba van Bambeeck.
            - ba. stukken van financiële aard
              - Mutueel testament van Nicolaas Sautijn en Clara Decker., 1726 december 31; 466; 1 stuk
              - Inventarislijst der nalatenschap van Nicolaas Sautijn., 1743 september 17; 467; 1 deel
        - 3e Generatie, 3.
          - HENDRICK NICOLAAS SAUTIJN, a.
            geboren Amsterdam 4 juni 1708,
            overleden Beverwijk 1 september 1765.
            Schepen van Amsterdam; Hoofd-Ingeland van 's-Graveland.
            Ambachtsheer van Beverwijk 9 maart 1759.
            trouwt o.a. 1e 15 november 1729 Jkvr. Maria Grave,
            - 4e 27 december 1757 Susanna Jacoba van Harencarspel.
            - aa. stukken van persoonlijke aard
              - Resolutie der vroedschap van Beverwijk met betrekking tot de zitplaats in de Gereformeerde Kerk voor Hendrik Nicolaas Sautijn, Ambachtsheer van Beverwijk., 1761 september 4; 468; 1 stuk
            - ab. stukken van ambtelijke aard
              - Acte van specificatie der leenrechten van Susanna Jacoba van Harencarspel als Ambachtsvrouwe van Wijk op Duin en Wijk aan Zee, ontvangen door Joan Willem Thierry., 1777 mei 15; 469; 1 stuk
              - Kwitantie van de aankoop der Heerlijkheid Wijk op Duin en Wijk aan Zee van Jan Willem Thierry aan Susanna Jacoba van Harencarspel., 1777 mei 16; 470; 1 stuk
            - ac. stukken van financiële aard
              - Inventarislijst der effecten door Hendrik Nicolaas Sautijn en Maria Grave ten huwelijk aangebracht., 1729 november 15; 471; 1 stuk
      - Geslacht Decker, C.
        Het geslacht Decker is verwant aan het geslacht Van Harencarspel door het huwelijk van Willem Decker met Renetta Clara van Harencarspel.
        - Willem Decker, Heer van Ursem, a.
          geboren Malacca 1709,
          overleden Haarlem 16 november 1780.
          Bewindhebber der O.I.C., kamer Amsterdam.
          trouwt 28 december 1736 Renetta Clara van Harencarspel,
          geboren Amsterdam 25 juni 1713, overleden 31 augustus 1779.
          - aa. stukken van financiële aard
            - Acte van volmacht door Susanna Jacoba van Harencarspel aan Willem Decker om als Ambachtsheer van Beverwijk te fungeren., 1766 februari 14; 472; 1 stuk
            - Acte van volmacht tot zaakwaarneming, door Susanna Jacoba van Harencarspel aan Willem Decker om namens haar de gekochte Ambachtsheerlijkheden Wijk aan Duin en Wijk aan Zee van de Leenmannen van Holland en de Registermeester der Stadhouder in ontvangst te nemen. Minuut., 1777 mei 13; 473; 1 stuk
    - HET GESLACHT VIGELIUS, I.B.7.
      Het geslacht Vigelius sluit op het geslacht van Erp Taalman Kip aan door het huwelijk van Carolina Debora Maria van Erp Taalman Kip (1837-1923) en Carel Christiaan Vigelius (1813-1897).
      - 1e Generatie, 1.
        - WILHELMUS JOHANNES VIGELIUS, a.
          geboren Delft 12 juli 1794,
          overleden 's-Gravenhage 23 juli 1845.
          trouwt Arnhem 23 juli 1823 Anna Maria Froncken,
          geboren Hooksiel (Oldenburg) 17 mei 1802,
          overleden 's-Gravenhage 18 februari 1885,
          dochter van Berend en Hermina Carolina Thörngreen.
      - 2e Generatie, 2.
        - CAREL CHRISTIAAN VIGELIUS, a.
          geboren 's-Gravenhage 23 september 1833,
          overleden Rijswijk 25 october 1897.
          Kolonel der Geneeskundige Dienst.
          trouwt Woerden 26 augustus 1863 CAROLINA DEBORA MARIA VAN ERP TAALMAN KIP,
          geboren Woerden 26 augustus 1837,
          overleden Arnhem 26 januari 1923,
          dochter van Marcus Jacobus en Anna Maria Boon van Ostade.
          - Acte betreffende de aangifte der geboorte van Carel Christiaan Vigelius. Authentiek uittreksel., 1863 juli 27; 474; 1 stuk
          - Acte betreffende de aangifte der geboorte van Carolina Debora Maria van Erp Taalman Kip. Authentiek uittreksel., 1863 juli 13; 475; 1 stuk
          - Acte betreffende het huwelijk van Carel Christiaan Vigelius en Carolina Debora Maria van Erp Taalman Kip. Authentiek afschrift., 1863 augustus 31; 476; 1 stuk
          - Acte en bericht betreffende het overlijden van Carel Christiaan Vigelius. Authentiek afschrift., 1906 mei 8; 477; 2 stukken
            Zie verder 3e generatie.
        - ANNA MARIA VIGELIUS, b.
          geboren 's-Gravenhage 25 april 1835,
          overleden Bennekom 10 april 1906.
          trouwt Wageningen 13 juni 1893 Johan Willem Conrad Koch,
          geboren Zevenaar 23 maart 1825, overleden Zwolle 7 februari 1913,
          zoon van Gijsbert Albert Georg Theodor en Maria Margheretha Vigelius.
          - ba. stukken van persoonlijke aard
            - Acte betreffende het overlijden van Anna Maria Vigelius. Authentiek uittreksel., 1906 april 25; 478; 1 stuk
      - 3e Generatie, 3.
        - CAREL CONRAD PIETER VIGELIUS, a.
          geboren Hoorn 20 augustus 1874.
          Hoofd-ambtenaar b.d. directie der Indische Pensioenfondsen.
          trouwt Zevenaar 29 november 1899 Hermine Carolina Koch,
          geboren Zevenaar 18 october 1872,
          dochter van Carel Pieter Theodor en Hendrina Carolina Vigelius.
          - aa. stukken van persoonlijke aard
            - Bericht van de verloving van Carel Conrad Vigelius en Hermine Carolina Koch., 1897; 479; 1 stuk
              Geadresseerde onbekend, daarom dit stuk hier geplaatst.
          - ab. stukken van financiële aard
            - Verklaring door Carel Conrad Pieter Vigelius van de ontvangst voor stukken uit de nalatenschap van Carolina Debora van Erp Taalman Kip., 1901 juli 12; 480; 1 stuk
  - Stukken waarvan het verband met het archief niet duidelijk gebleken is., 1.C.
    - Acte voor schepenen Crelis Dyrc Dyelsz en Adriaen Gorys Wiertsz van Rusbergen waarbij Marie en Henrick Cornelis Henricsz aan Pieter Jansz van Buersteden enige huizen en erven te Breda verkopen, 1519. Transfix van oudere acte, 1399., 1519, 1399; 481; 2 charters
    - Vertaling van de Algemene Brief der Orde van Vrijmetselaren getiteld: "Tot verbreiding der eere van de Almachtige God"., 1535; 482; 1 stuk
      Naar het Latijnse origineel.
    - Acte voor schepenen Jan Gherytsz en Henrick Aert Loddertsz van Rysbergen waarbij zij verklaren dat Anthonis Cornelis Jan Lenaerts gevolmachtigde voor zijn vrouw Kathelijn aan Jan van Buersteden een erfelijk tiende verkocht heeft, Transfix van oudere acte 1540 maart 4., 1540 april 13; 483; 2 charters